【裁判字號】    92,交抗,63
【裁判日期】    920501
【裁判案由】    聲明異議
【裁判全文】
臺灣高等法院臺南分院刑事裁定              九十二年度交抗字第六三號      Ｇ
      抗  告  人
      即受處分人  甲  ○  ○
右列抗告人因違反道路交通管理處罰條例案件，不服臺灣雲林地方法院中華民國九十
二年二月十八日所為裁定（九十一年度交聲字第一七號）提起抗告，本院裁定如左
：
      主      文
抗告駁回。
      理      由
一、抗告意旨略以：本件抗告人即受處分人駕駛７Ｄ－２４８７號自小客車，於民國
    （下同）九十一年五月十一日為警以第Ｃ00000000號違規單舉發抗告人
    逕行紅燈右轉為闖紅燈違規，惟台北縣金山鄉○○道右轉台二線往基隆市方向，
    在外環道、自強路、中山路所形成之路口，於數十公尺前已分出右轉道，而轉彎
    處亦無任何停車指示號誌，則該右轉道並無須受到直行車道燈號之限制。況如該
    右轉道需受直行車道燈號限制，則直行車道燈號之位置與停等線位置，必定會前
    移至右轉道分岔出口處前，否則右轉道路用路人一旦進入右轉車道後，如何有能
    力看到原直行車道之號誌？可知，該右轉車道並未設有任何標誌，右轉車輛自可
    不受限制於直行車道之號誌。原審不查，竟謂抗告人需遵守直行車道之號誌要求
    ，實令人費解，爰提起抗告云云。
二、按汽車駕駛人，行經有燈光號誌管制之交岔路口闖紅燈者，處新臺幣（下同）一
    千八百元以上五千四百元以下罰鍰；次按汽車駕駛人有前開情形者，除依原條款
    處罰鍰外，並予記違規點數三點，道路交通管理處罰條例第五十三條、第六十三
    條第一項第三款分別定有明文。
三、經查：
（一）系爭交通違規地近台北縣金山鄉○○路、外環道、中山路所形成之路口，當時
      台北縣政府警察局金山分局警備隊巡佐顏金源立於加投路、中山路口執行勤務
      ，而依顏姓警員所站立之位置，可清楚觀看自強路、外環道、中山路之路口之
      交通狀況，本件抗告人於九十一年五月十一日晚上八時四十分許，於紅燈亮起
      後，駕駛上開車輛，由外環道經過自強路口進入加投路（台二線），為執勤警
      員當場目擊而將抗告人攔下，並告以闖紅燈之違規事實且加以開立舉發單等情
      ，有台北縣警察局舉發違反道路交通管理事件通知單（北縣警交字第Ｃ000
      00000號）、台北縣政府警察局金山分局九十一年六月二十八日金警交裁
      字第０九一０００八二五０號函在卷可證，事證明確，本件違規闖紅燈之事實
      足堪認定。
（二）次查，依附於原審卷內之台北縣政府警察局金山分局所函覆之現場圖及現場照
      片以觀，系爭外環道固有劃分出右轉道，然系爭路口係由外環道、自強路、中
      山路所形成，不論外環道之中間車道（往金山方向）或外側車道（往基隆、萬
      里方向），均統由一圓形交通號誌指示通行順序，並無准予右轉之箭頭綠燈號
      誌，有前開現場照片可稽，則外環道往金山、基隆方向與自強路、中山路交岔
      路口號誌之紅燈亮起（此時自強路口綠燈號誌亮起），往金山、基隆方向之車
      輛自必須停止前進，行駛於自強路之車輛方得順利通行，是駕車行經外環道往
      金山、基隆方向之駕駛人自須一律遵守前揭路口交通號誌之指示無疑。況車輛
      面對行車管制號誌圓形紅燈，表示禁止通行，不得超越停止線或進入路口（參
      照道路交通號誌設置規則第二０六條），自不許車輛任意直行或右、左轉。本
      件抗告人行經該路口，於紅燈號誌顯示後，仍駕駛前揭自小客車，超越停止線
      繼續往前穿越過自強路，自構成闖紅燈之違規事實。
四、綜上所述，原審以抗告人確有前開違規之事實，認原處分機關援引道路交通管理
    處罰條例第五十三條第一項、第六十三條第一項第三款規定，裁處異議人罰鍰二
    千七百元，並記違規點數三點，所為之裁罰處分並無不合，而駁回抗告人在原審
    之異議，並無違誤。本院經核原裁定，認事用法，俱無不合。抗告人猶執陳詞空
    言否認，指摘原裁定不當，為無理由，應予駁回。
據上論斷，爰依道路交通案件處理辦法第二十六條，刑事訴訟法第四百十二條，裁定
如主文。
中    華    民    國      九十二      年      五      月      一        日
                                  臺灣高等法院臺南分院刑事第三庭
                                      審判長法官  黃    崑    宗
                                            法官  莊    俊    華
                                            法官  林    勝    木
右正本證明與原本無異。
不得再抗告。
                                      法院書記官  吳    秋    賢
中    華    民    國      九十二      年      五      月      五        日


司法院資訊處製作；財團法人民間司法改革基金會備份。
